臺灣高等法院刑事判決　　　　　　　　　　　　　九十一年度上易字第三一一號
　　上　訴　人
　　即　被　告　甲○○　男　民.
右上訴人因傷害案件，不服臺灣桃園地方法院九十一年度易字第六一三號，中華民國
九十一年九月十日第一審判決（起訴案號：臺灣桃園地方法院檢察署九十一年度偵字
第一三八五號）提起上訴，本院判決如左：
    主  文
上訴駁回。
甲○○緩刑參年。
    事  實
一、甲○○於民國九十年十二月八日晚上十時三十分許，在其同居人丙○○之姐乙○○位於桃園縣桃園市○○○街一０九號五樓之住處，因細故與丙○○發生爭執，
    竟基於傷害之犯意，出手毆打丙○○，致其受有雙手、雙上臂、背部等多處挫傷
    。嗣同日晚上十時四十五分許，丙○○之姐乙○○返回上址，見狀欲質問時，甲○○復承前傷害之概括犯意，出手將乙○○推倒在地，並予以毆打，造成乙○○
    受有右背挫傷、左手挫傷及左前臂擦傷之傷害，且另行基於恐嚇之犯意，以加害
    生命之事向丙○○、乙○○二人恫嚇：「妳們要小心，要讓妳們不得好死，妳們
    要怎麼死都不知道」等語，丙○○、乙○○二人因而心生畏懼，致生危害其二人
    之安全。
二、案經丙○○、乙○○二人訴由桃園縣警察局桃園分局報請台灣桃園地方法院檢察
    署檢察官偵查起訴。
    理  由
一、上訴人甲○○固不否認有於右揭時、地出手毆打告訴人丙○○、乙○○之事實，
    惟矢口否認有出言恐嚇之犯行，辯稱：伊雖與丙○○、乙○○互毆，但他們對方
    是三個人一起毆打伊，伊並沒有恐嚇他們云云。
二、惟查：右揭恐嚇犯罪事實，業據被告於偵查中坦承：伊當時只是一時氣憤才說那
    樣的話，並非要對他們無禮等語，顯然被告自承曾對告訴人丙○○、乙○○二人
    說出上開言詞，並據告訴人丙○○、乙○○於警偵訊時指訴綦詳（見偵查卷第二
    十二頁背面、第三、四頁背面），另有敏盛綜合醫院出具之診斷證明書二紙附卷
    （見偵查卷第十、十一頁）可稽。按被告既先出手毆打告訴人丙○○、乙○○，
    繼而再以言語恐嚇其等，核與告訴人所述當時情狀相符，被告前開辯詞，應係推
    諉卸責之詞，委無足採。本件事證明確，被告犯行洵堪認定，應予依法論科。
三、核被告所為，係犯刑法第二百七十七條第一項之傷害罪、第三百零五條之恐嚇危
    害安全罪。被告先後傷害之犯行，時間緊接，所犯係構成要件相同之罪名，顯係
    基於概括之犯意反覆為之，為連續犯，應論以一罪，並加重其刑。被告一恐嚇之
    行為，同時生危害於告訴人丙○○、乙○○二人，為一行為觸犯數罪名，係想像
    競合犯，應從一重之恐嚇危害安全罪處斷。被告所犯前開恐嚇危害安全罪、連續
    傷害罪二罪間，犯意各別，行為互殊，應分論併罰。
四、原審認被告甲○○罪證明確，適用刑法第第五十六條、第二百七十七條第一項、
    第三百零五條、第五十五條、第五十一條第五款、第四十一條第一項前段，罰金
    罰鍰提高標準條例第一條前段，第二條各規定，於審酌被告犯罪之動機、目的、
    手段、與被害人之關係、被害人所受之傷勢及損害、被告迄今未與告訴人達成和
    解賠償其所受損害及犯罪後態度等一切情狀，量處被告甲○○傷害罪有期徒刑四
    月、恐嚇罪有期徒刑四月，應執行有期徒刑六月，並諭知易科罰金折算之標準。
    經核其認事用法，俱無違誤，量刑亦甚允洽。被告上訴意旨否認犯罪，仍執前詞
    ，指摘原判決不當，為無理由，應予駁回。
五、末查，被告前此未曾受有期徒刑以上刑之宣告，有本院被告全國前案紀錄表存卷
    可查，其偶因細故，發生爭執，致罹刑章，情節非重，且其曾出具傷害診斷書，
    告訴本案告訴人乙○○、丙○○傷害，已在檢察官偵查中當庭撤回告訴，而本件
    告訴人則未撤回告訴，亦有偵查卷資料可查。經此科刑教訓，日後當知警惕而無
    再犯之虞，故本院認其所受上開刑之宣告，以暫不執行為適當，予以宣告緩刑三
    年，以啟自新。
據上論斷，應依刑事訴訟法第三百六十八條，刑法第七十四條第一款，判決如主文。
本案經檢察官郭弘佑到庭執行職務。
中      華      民      國    九十一    年     十二    月    二十四    日
                              台灣高等法院刑事第十一庭
                                  審判長法  官  楊  照  男
                                        法  官  王  詠  寰
                                        法  官  陳  炳  彰
右正本證明與原本無異。
不得上訴。
                                        書記官  賴  淑  真
中      華      民      國     九十一    年     十二    月     廿六     日
附錄：本案論罪科刑法條全文
中華民國刑法第二百七十七條第一項
傷害人之身體或健康者，處三年以下有期徒刑、拘役或一千元以下罰金。
中華民國刑法第三百零五條
以加害生命、身體、自由、名譽、財產之事，恐嚇他人致生危害於安全者，處二年以
下有期徒刑、拘役或三百元以下罰金。
